臺灣桃園地方法院刑事判決　　　　　　　　　　　　　九十二年度訴字第二四七號
　　公　訴　人　臺灣桃園地方法院檢察署檢察官
　　被　　　告　戊○○
右列被告因搶奪等案件，經檢察官提起公訴（九十一年度偵字第一五七三三號、一六
○三二號、一六一○六號、一六二九七號），本院補充判決如左︰
    主  文
戊○○連續竊盜，處有期徒刑柒月，扣案之鑰匙壹支，沒收。
    事  實
一、戊○○於民國八十三年六月十七日因違反藥事法案件經本院判處有期徒刑五月確
    定，於八十三年十月十八日因違反藥事法案件經台灣高等法院判處有期徒刑一年
    ，八十三年十一月二十四日確定，經裁定應執行有期徒刑一年三月，於八十三年
    十二月二日入監執行，於八十四年四月二十二日執行完畢；於九十年九月十二日
    因妨害自由案件經本院判處拘役二十日確定，九十一年六月十七日執行完畢，於
    本案未構成累犯。
二、戊○○平日遊手好閒，因缺錢花用，基於意圖為自己不法所有之概括犯意，而為
    左列之竊盜行為：
（一）戊○○與丁○○係兄弟，於九十一年八月八日白天，趁兄丁○○與其女友丙○○（丁○○、丙○○二人於戊○○行竊後已結婚）不在家，打破桃園縣大園鄉
      沙崙村港口一一八號丁○○住處二樓窗戶之玻璃後，侵入屋內竊取丁○○所有
      之富邦銀行信用卡二張，戊○○、丁○○之母親李黃英妹寄放丁○○住處之現
      金新台幣（下同）一萬元、金錶一只、金耳環一對（李黃英妹未提出告訴）等
      物，得手後即離開丁○○住處，復於九十一年八月十日白天，戊○○再度趁丁○○、丙○○不住家，又以不詳方式侵入上址丁○○、丙○○住處，竊取丙○○所有之摩托羅拉行動電話一具，且基於行使之意圖，竊取丁○○所有之友邦
      銀行信用卡（卡號0000000000000000號）一張，得手後，戊○○即攜竊盜得手之摩托羅拉行動電話一具、友邦銀行信用卡一張（有關戊○○竊盜丁○○富邦銀行信用卡二張及友邦銀行信用卡一張，已經丁○○撤回告
      訴）離開，於當晚（九十一年八月十日）丙○○、丁○○返家發覺放置房間內
      之行動電話不見，丙○○撥打上開失竊行動電話所插卡使用之門號，經接聽者
      告知係戊○○將該具行動電話留在其處，丙○○、丁○○乃要求戊○○返還行
      動電話，否則將報警處理，戊○○遂於九十一年八月十二日早上將丙○○上開
      失竊之摩托羅拉行動電話一具偷偷放置在大園鄉沙崙村港口一三○號住處客廳
      桌上，李黃英妹晨運返家時看見上開行動電話而在當晚交還丙○○，且因丁○○、丙○○於九十一年八月十日傍晚回家後發覺遭竊報警處理，警方調閱丁○○失竊友邦銀行信用卡被持用刷卡消費商家之監視錄影帶因而查出係戊○○持
      用之情。
（二）戊○○於九十一年八月二十一日凌晨二時三十分許，在桃園縣中壢市○○○路
      與元化路口等候經其電話聯絡駕車前往上址載其之友人癸○○時，以自己機車
      之鑰匙一把插入停放該處路旁之車牌號碼ＦＪ二－○五二號重型機車（登記在
      楊李仲仙名下，平時由壬○○騎用）鑰匙孔轉動，發現可發動機車引擎，竟承
      前意圖為自己不法所有之竊盜概括犯意，竊盜ＦＪ二－○五二號重型機車，得
      手後，於當日凌晨三時許癸○○駕駛不詳車號之自小客車抵達現場，戊○○則
      以訪友為由邀未參與竊盜，且無犯意聯絡之癸○○騎乘由其騎駛之竊盜得手之
      ＦＪ二－○五二號重型機車離開現場，戊○○騎該部機車載癸○○一直在中壢
      市區內四處逛繞很久，癸○○始終未見戊○○去找朋友，因而對戊○○表示要
      回家，並改由其騎ＦＪ二－○五二號重型機車返回中壢市○○○路與元化路口
      ，欲駕駛原開到該處之自用小客車，而於當日凌晨五時三十分許，癸○○騎Ｆ
      Ｊ二－○五二號重型機車載戊○○行經中壢市○○○路六二號前，為發現機車
      不見而四處找尋之壬○○撞見，壬○○上前攔捕，戊○○趁機逃走，騎ＦＪ二
      －○五二號重型機車之癸○○則被逮捕送警究辦，並扣得戊○○所有持以竊盜
      ＦＪ二－○五二號重型機車之鑰匙一支。
（三）戊○○於九十一年八月二十八日下午四時許，在大園鄉林村民生社區，利用
      台灣宅配通股份有限公司（以下簡稱宅配通公司）送貨司機甲○○上樓收取貨
      物之際，持不詳工具撬開甲○○停放在路旁之車牌號碼三Ｔ—四九五號貨車右
      前車門，竊得車內由博登藥局所託運，外包紙箱註明價值新台幣八萬元之「威
      爾柔」（ＥＲＯＳＰＲＩＮＧ）藥膏一箱（內有一百支）及東森購物託運之貨
      品一箱，得手後立即離開現場，並先在林村崁下某處打開「威爾柔」（ＥＲ
      ＯＳＰＲＩＮＧ）藥品紙箱，取出三十一支之「威爾柔」藥膏先藏放附近某處
      之後，於當日下午四時二十五分許騎機車載裝有上開竊得之藥膏六十九支之原
      包裝紙箱前往大園鄉○○村○○路○段四六二號之博登藥局，先拿一支「威爾
      柔」藥膏走進藥局內向店長乙○○兜售，因乙○○發覺有異，乃假意詢問戊○○有多少貨源，並稱要看貨，戊○○遂帶乙○○走出店外看其放在機車腳踏墊
      上之該箱「威爾柔」藥品，乙○○從包裝紙箱立即認出是自己藥局二十幾分鐘
      前所託運之藥品，遂當場表明是博登藥局不久前剛託運之藥品，戊○○告知是
      撿到的，乙○○則要求戊○○歸還藥品並留下身分證明文件，戊○○為隱匿其
      真實身分，佯稱係己○○本人，出示前開侵占之「己○○」身分證及健保卡給
      博登藥局影印留存，並留下九三九九五九六八號之行動電話後，立刻離開
      。不久博登藥局之員工聯繫宅配通公司，宅配通公司亦與甲○○聯絡，甲○○
      隨即檢視後車廂始發現託運貨品遭竊，遂報警處理。戊○○則因甲○○撥打
      九三九九五九六八號之行動電話告知要給謝禮紅包乃又於翌日（九十一年八
      月二十九日）下午二時多再度前往博登藥局，而於行經大園鄉○○村○○路○
      段四四九號前，即博登藥局對面馬路「凱妙薇花坊」前時，見高亨所有，於九
      十一年八月二十八日晚上十時許停在桃園縣蘆竹鄉○○路新南加油站旁，至翌
      日早上七時四十分經高亨發現失竊前之某時段，由某不詳之人竊盜後，嗣停放
      上址之車牌已經拆下之車牌號碼ＢＦＭ－五八五號重型機車（引擎號碼ＳＤ二
      五ＫＣ－一○五三六三號）車上插有鑰匙，承前意圖為自己不法所有之竊盜概
      括犯意，上前將機車鑰匙拔下放入衣服口袋，以牽的方式將機車牽到馬路對面
      之「博登藥局」門前，竊盜得手該部機車，並將機車停妥後，即步入「博登藥
      局」店內打算拿取謝禮，惟立即被經報案而在場等候之內政部警政署航空警察
      局偵查員逮捕，因在戊○○身上發現機車鑰匙，經警詢問，戊○○告知鑰匙來
      源，警察遂又查獲戊○○竊盜車牌號碼ＢＦＭ－五八五號重型機車（引擎號碼
      ＳＤ二五ＫＣ－一○五三六三號），而戊○○並於當晚七時許又帶領航空警察
      局承辦警員前往林村崁下某處藏放「威爾柔」藥品取回「威爾柔」藥膏九支
      歸還博登藥局。
三、案經內政部警政署航空警察局移送、桃園縣警察局平鎮分局、大園分局報請台灣
    桃園地方法院檢察署檢察官偵查起訴。
    理  由
一、訊據被告戊○○對於事實欄二、（二）竊盜被害人壬○○ＦＪ二－○五二號重型
    機車之犯行坦承不諱，其餘則均否認，辯稱「：：有關我哥哥的信用卡是撿到的
    ：：丙○○的手機我不知道是誰拿的：：威而柔的部分也是我撿的，當初我是騎
    庚○○的機車去博登藥局，那部未掛車牌機車鑰匙是警察拿給我的：：」（九十
    二年十一月二十四日本院調查）云云。
（一）關於事實欄二、（一）部分：
      (1)證人丁○○、丙○○於九十一年八月八日晚間返回大園鄉沙崙村港口一一八
        號住處，發現放置屋內房間之證人丁○○所有之富邦銀行信用卡二張、證人
        李黃英妹所寄放之現金一萬元、金錶一只、金耳環一對均不見，而住處二樓
        窗戶玻璃被砸破，於九十一年八月十日晚間返回住處，又發現放於房間內之
        證人丙○○之摩托羅拉行動電話一具，證人丁○○所有之友邦銀行信用卡（
        卡號0000000000000000號）一張不見，而證人李黃英妹於
        翌日（十一日）早上在大園鄉沙崙村港口一三○號住處洗衣服時，自洗衣機
        被告戊○○欲洗滌之褲子口袋掏出證人丁○○前揭不見之富邦銀行信用卡二
        張，復於十二日早上晨運返家後又在客廳桌上發現證人丙○○前揭不見之摩
        托羅拉行動電話一具等情，已據證人丁○○於九十一年八月十二日、九十一
        年八月十三日警訊（九十一年度偵字第一六二九七號）、於九十一年九月二
        十六日偵查（九十一年度偵字第一六○三二號）、九十二年八月四日本院調
        查、證人丙○○於九十一年八月十日警訊（九十一年度偵字第一六二九七號
        ）、於九十一年九月二十六日偵查（九十一年度偵字第一六○三二號）、九
        十二年八月四日本院調查、證人李黃英妹於九十一年八月十三日警訊（九十
        一年度偵字第一六二九七號）、於九十一年九月二十六日偵查（九十一年度
        偵字第一六○三二號）時陳述甚詳。
      (2)被告戊○○於九十一年八月十日晚間七時四十三分起至同日晚間八時三十三
        分止，未經證人即被害人丁○○同意，擅自持用證人丁○○所有之友邦銀行
        信用卡，連續至如附表一編號（一）至（九）所示之特約商店，冒證人丁○○之名義購物而以上開信用卡簽帳，其中編號（一）至（五）刷卡成功，被
        告戊○○並在信用卡簽帳單顧客簽名欄內以複寫方式，一次偽造一式三聯（
        包含顧客存根聯、特約商店存根聯、銀行存根聯）「丁○○」簽名，繼而連
        同信用卡持以行使交付各該不知情之店員核對，附表一編號（二）至（五）
        之店員乃交付其所購買之金飾，附表一編號（一）之消費，因被告戊○○始
        終未前去拿取所購買之油料，附表一編號（一）之特約商店乃刷退取消該筆
        交易，而附表一編號（六）至（九）所示之消費，被告戊○○持用上開信用
        卡刷卡簽帳時，則因刷卡消費失敗未得逞各情，已經被告戊○○於九十一年
        八月十八日警訊（九十一年度偵字第一六二九七號）、九十一年九月十七日
        偵查（九十一年度偵字第一六○三二號）、九十二年五月二十三日、九十二
        年十一月二十四日本院調查時供承不諱，且據證人丁○○於九十一年八月十
        二日警訊（九十一年偵字第一六二九七號）、九十一年九月二十六日偵查（
        九十一年度偵字第一六○三二號）、九十二年八月四日本院調查指述甚詳，
        並有友邦國際信用卡股份有限公司傳真之客戶丁○○卡號00000000
        00000000號信用卡於九十一年八月十日十九時四十三分起至同日二
        十時三十三分止之刷卡明細一紙、友邦國際信用卡股份有限公司九十一年十
        月九日友字第九一一○○九○○○一號函送之客戶丁○○，卡號00000
        00000000000號，於九十一年八月十日消費之簽帳單影本四紙（
        九十一年度偵字第一六二九七號卷第十二頁、第二十一頁至第二十六頁）、
        中國信託商業銀行股份有限公司陳報狀（本院卷Ａ，第三十三頁）在卷足稽
        。
      (3)被告戊○○否認有於前述時、地先後二次侵入證人丁○○、丙○○住處竊盜
        犯行，歷次均辯稱「：：我沒有進入我哥家裏。我承認我拿金錶跟現金一萬
        元，但是是在我母親房間拿的，我跟我母親住一起：：大園鄉沙崙村港口一
        三○號：：這兩張富邦銀行信用卡為什麼會在我口袋我不清楚，另一張友邦
        銀行信用卡是我在家裡曬衣場撿到的：：丙○○的手機不是我拿的，應該是
        我朋友去拿的，那天我朋友庚○○來我家，他還有帶三個朋友來：：我想應
        該是跟他一起來的朋友去拿的：：（丙○○之手機失竊地點為桃園縣大園鄉
        沙崙村港口一一八號，當天你跟你朋友都沒有過去港口一一八號，你如何說
        是你朋友所帶來的朋友竊手機？）那是後來我從我哥那邊知道的，我之前不
        曉得我朋友有過去：：」（九十一年八月十八日警訊，九十一年度偵字第一
        六二九七號）、「：：因我與哥哥同住，一起洗衣服，而發現信用卡，我就
        撿起來，我拿至台茂買黃金刷卡：：我急需用錢，曾向母親說，金錢那些東
        西是母親的，我是事後才向母親講，包括現金都是我母親的，而信用卡，我
        在洗衣機撿到的：：撿三張：：（她摩托羅拉電話你偷的？）不是，是朋友
        『小強』在廚房拿的，後來已透過我還她了：：我是在母親房間床頭下拿的
        ：：東西全部在母親床頭櫃下拿的，當時家裡有朋友庚○○、『小強』坐家
        中客廳聊天：：」（九十一年九月十七日偵查，九十一年度偵字第一六一○
        六號）、「：：我沒有偷，是她（丙○○）把行動電話放在我家廚房，當天
        我朋友過去順手拿走，晚上兄跟我說，我就打丙○○之電話號碼查詢是否是
        當天到我家朋友拿的，後來請朋友歸還：：是一位叫小強的與我通電話，並
        將電話歸還，他說是另外一個人交給他，但沒說何人：：在電話中跟他約好
        放在某加油站花圃，他用塑膠袋裝好我去取回，沒有見到他人：：」（九十
        二年五月二十三日本院調查）等語；然而，被告戊○○就丟入洗衣機內之
        自己褲子口袋內為何會有證人丁○○所失竊之富邦銀行信用卡二張，初稱不
        知情，而所持以盜刷之證人丁○○所有之友邦銀行信用卡是在曬衣場拾得云
        云，嗣則改稱前揭三張信用卡均是在洗衣機內撿到的云云，而對於證人丙○○失竊之摩托羅拉行動電話一具，先稱係其朋友至證人丁○○、丙○○住處
        取走云云，嗣稱證人丙○○之行動電話放大園鄉沙崙村港口一三○號其與母
        親住處廚房，被其到訪之朋友取走云云，前後所述迥異不同；證人戊○○
        、丙○○居住在大園鄉沙崙村港口一一八號，被告戊○○與母親即證人李黃
        英妹居住大園鄉沙崙村港口一三○號，二戶相隔一條巷子之情，已據被告戊○○、證人丁○○、丙○○、李黃英妹陳明在卷，雖證人丁○○證稱「：：
        （你洗滌的衣物有無和戊○○的晾曬一起？）有：：」（九十二年八月四日
        本院調查）等，惟證人丁○○、李黃英妹亦均表示「：：（平常生活上一同
        吃飯、洗衣服？）沒有，因我獨立住一一八號：：（『華』有你一一八號鑰
        匙？）沒有，九十一年八月八日被偷當天二樓窗戶玻璃被打破：：」（九十
        一年九月二十六日偵查，丁○○，九十一年度偵字第一六○三二號）、「：
        ：（你的衣服平時何人洗的？）我女兒：：」（九十二年八月四日本院調查
        ，卷Ａ）、「：：（你與『華』（被告戊○○）衣服，有無與『西』衣服一
        起洗？）沒有，『西』住一一八號，他衣服自己洗：：」（九十一年九月二
        十六日偵查，李黃英妹，九十一年度偵字第一六○三二號）等，被告戊○○
        供稱在住處洗衣機內撿到非同住，且衣物亦各自清洗之兄即證人丁○○前揭
        三張信用卡顯然有違常情，何況證人丁○○均指稱九十一年八月八日失竊富
        邦銀行信用卡二張，復於九十一年八月十日又發現友邦銀行信用卡一張失竊
        盜，足見被告戊○○所稱在住處洗衣機內撿到不同時間失竊之信用卡三張並
        非真實；證人丁○○、李黃英妹均指稱「：：（警局所說被偷金飾及現金
        一萬元，你或你母親的？）現金是我母親的，金飾是我送母親的，我母親因
        被『華』（被告戊○○）偷怕了，才放置我這邊：：」（九十一年九月二十
        六日偵查，丁○○，九十一年度偵字第一六○三二號）、「：「：：（你有
        將金錶、金耳環等金飾及現金一萬元託你兒子『西』（證人丁○○）保管？
        ）我東西不敢放一三○號，怕被偷，才去放『西』處：：」（九十一年九月
        二十六日偵查，丁○○，九十一年度偵字第一六○三二號）等，而證人丙○○亦稱「：：（你的行動電話是遺失？還是被竊？）九十一年八月十日早上
        七時三十分前在我房內還有發現放置在我房內：：九十一年八月十日十九時
        三十分發現不見了：：我認為是被竊：：」（九十一年八月十日警訊，九十
        一年度偵字第一六二九七號）等，可知被告戊○○辯稱是自住處之母親李黃
        英妹房間床下取走金錶、現金及證人丙○○之行動電話放在其與母親李黃英
        妹住處廚房被其朋友取走之詞亦非真實，參以證人丁○○、丙○○指稱「：
        ：我於九十一年八月八日及八月十日在桃園縣大園鄉沙崙村港口一一八號發
        現遭竊，八月八日共被竊金錶一只、金耳環一對、現金一萬元：：兩張富邦
        銀行信用卡：：八月十日晚間二十二時發現失竊友邦銀行信用卡一張：：」
        （九十一年八月十二日警訊，丁○○，九十一年度偵字第一六二九七號）、
        「：：八月十日第二次遭竊時，我女朋友丙○○的手機也不見了：：我十號
        晚上就打電話給弟弟，我跟我弟說叫他馬上把手機還給我，八月十一日晚上
        我也有打給我弟叫他手機明天一定要還給我，不然就請他上法院，而在十二
號我媽在：：一三○號客廳桌上發現我女朋友的手機：：」（九十一年八月
        十三日警訊，丁○○，九十一年度偵字第一六二九七號）、「：：我於：：
        九十一年八月十日晚上十九時十五分打我的行動電話號碼：：對方有人接聽
        ：：稱是戊○○的朋友，且手機是戊○○留在我（他之誤）那裏：：」（九
        十一年八月十日警訊，丙○○，九十一年度偵字第一六二九七號）、「：：
        我發現手機不見，撥打我手機號碼，有人接聽，說是戊○○留在那兒，問他
        是誰，他沒告訴我：：我告訴『西』（丁○○），『西』打電話予『華』，
        才拿回，他將手機放在一三○號家中，『妹』（李黃英妹）發現後再轉給我
        ：：」（九十一年九月二十六日偵查，丙○○，九十一年度偵字第一六○三
        二號）、「：：我發現不見時，我馬上撥打自己手機電話，對方是一個很陌
        生的聲音，我問他怎會有我的手機，對方說是戊○○給他的，我和丁○○去
        找戊○○要手機，他說他沒有拿如果是他朋友拿的，他會幫我要回來，過了
        一、二天戊○○把手機放在他住處客廳被婆婆發現拿還給我：：」（九十二
        年八月四日本院調查，丙○○）等詞，又如前所述，證人李黃英妹於九十一
        年八月十一日早上在大園鄉沙崙村港口一三○號住處洗衣服時，自洗衣機內
        被告戊○○欲洗滌之褲子口袋掏出證人丁○○前揭不見之富邦銀行信用卡二
        張，於翌日晨運返家在客廳桌上發現證人丙○○持用之摩托羅拉行動電話一
        具之情，已據證人李黃英妹於九十一年八月十三日警訊（九十一年度偵字第
        一六二九七號）、於九十一年九月二十六日偵查（九十一年度偵字第一六○
        三二號）時證述甚詳，又被告戊○○於九十一年八月十日晚間七時四十三分
        起至同日晚間八時三十三分止，持用證人丁○○於九十一年八月十日晚間十
        時發現失竊之友邦銀行信用卡一節，亦為被告戊○○所坦認，綜此足徵被告
        戊○○有於九十一年八月八日侵入證人丁○○住處竊盜證人李黃英妹寄放之
        金錶、現金（未據告訴）、證人戊○○所有之富邦銀行信用卡二張及於九十
        一年八月十日侵入證人丁○○住處竊盜證人戊○○所有之友邦銀行信用卡一
        張（丁○○已撤回告訴）、證人丙○○之摩托羅拉行動電話一具至明。
（二）關於事實欄二、（二）部分：
  被告戊○○於九十一年八月二十一日凌晨二時三十分許，在中壢市○○○路與
      元化路口以自己機車鑰匙一把啟動被害人壬○○所騎用之ＦＪ二－○五二號重
      型機車引擎竊盜該輛機車得手，並於同案被告癸○○經其通知駕駛某不詳車號
      自用小客車抵達現場時，則騎該機車載同案被告癸○○在中壢市區逛繞，嗣同
      案被告癸○○表示要回家，機車改由同案被告癸○○騎載被告戊○○，欲騎回
      中央東路與元化路口小客車停放處，而在中央東路六二號遇見證人壬○○，證
      人壬○○上前攔捕，被告戊○○趁機逃走，同案被告癸○○則被逮捕送警究辦
      等情，已據被告戊○○於九十一年八月二十一日警訊、九十一年八月二十一偵
      查（九十一年度偵字第一五七三三號）、九十一年九月十七日、九十一年十一
      月十一日偵查（九十一年度偵字第一六○三二號）、九十二年五月十五日、九
      十二年五月二十三日、九十二年十二月二十四日本院調查時供承不諱，且據同
      案被告癸○○於九十一年八月二十一日警訊、九十一年八月二十一日、九十一
      年十二月二日偵查（九十一年度偵字第一五七三三號）及證人壬○○於九十一
      年八月二十一日警訊、九十一年九月二十三日偵查（九十一年偵字第一五七三
      三號）時證述甚詳，並有車籍作業系統－查詢認可資料一紙（九十一年度偵字
      第一五七三三號卷第十四頁）在卷可稽，與鑰匙一把扣案為證，足見被告戊○○前述自白竊盜ＦＪ二－○五二號重型機車真實可採。
（四）關於事實欄二、（四）部分：
    (1)證人即博登藥局店長乙○○於九十一年八月二十八日下午三時五十五分許，在
      博登藥局，將價值八萬元之「威爾柔」藥膏一箱（內有一百支）託交予宅配通
      公司司機即證人甲○○載送至台北市○○○路交予客戶奧倫公司陳先生，惟旋
      於二十幾分鐘後，被告戊○○持該託運之藥膏至博登藥局兜售之情，已據證人
      乙○○於九十一年八月二十九日警訊（九十一年度偵字第一六一○六號）、九
      十二年五月十五日本院調查、證人甲○○於九十一年八月二十八日警訊（九十
      一年度偵字第一六一○六號）、九十二年五月十五日本院調查時陳述甚詳，並
      有出貨單影本一紙在卷足稽（九十一年度偵字第一六一○六號第三十九頁），
      而據證人甲○○證述「：：被告拿貨至博登後，通知公司，公司再通知我，事
      後才發現，應在博登收完貨後，應在大園林村送貨地點被偷的，時間在九十
      一年八月二十八日下午四時多，博登在林村三民路二段四六○號：：」（九
      十一年九月二十六日偵查，九十一年度偵字第一六○三二號）、「：：我離開
      博登藥局後三、四十分鐘接到公司電話說我車上一件貨（博登藥局）不見了，
      我轉頭去看後車箱，發現博登藥局的貨不見了：：（當初離開博登藥局去何處
      ？）到隔壁民生社區送一件貨，爬上樓再下樓約二、三分鐘，就上車到機場華
      儲，約離開車子十幾分鐘，一上車並且倒好車就接到公司電話：：（貨車何處
      被破壞？）右前車門鑰匙孔有被被撬開痕跡：：（何時發現右前車門鑰匙孔有
      被撬開痕跡？）我先在附近找貨，沒有找到後請航警局過來協助才發現：：還
      有一件東森購物不見：：」（九十二年五月十五日本院調查）等詞，堪認證人
      甲○○於前述時間在博登藥局收受託運之「威爾柔」藥膏一箱後駕駛車牌號碼
      三Ｔ－四九五號貨車離開前往附近民生社區某處而於上樓送貨時，三Ｔ－四九
      五號貨車被人撬開右前車門侵入車內竊盜博登藥局託運「威爾柔」藥膏一箱及
      東森購物託運貨品一件；雖然被告戊○○辯稱「：：我昨二十八日下午在博登
      藥局對面馬路（往崁下路上）下坡處路邊撿到這箱貨：：」（九十一年八月二
      十九日警訊，九十一年度偵字第一六一○六號）、「：：在藥局前一○○公尺
      遠處撿的，我撿後放在機車上騎車去賣：：」（九十一年九月十七日偵查，九
      十一年度偵字第一六○三二號）、「：：威而柔是我在店家一百公尺轉彎處撿
      到的：：」（九十二年五月十五日本院調查）、「：：威而柔的部分也是我撿
      的：：」（九十二年十一月十九日本院調查）等語，然而前揭博登藥局託運之
      「威爾柔」藥膏一箱價值八萬元，包裝紙箱亦有載明「藥品」與價值「八萬元
      」一節，已據證人乙○○、甲○○於九十一年八月二十九日警訊（九十一年度
      偵字第一六一○六號）時陳明在卷，又如前所述，前揭被告戊○○持往博登藥
      局兜售之「威爾柔」藥膏係證人甲○○在博登藥局收受放進貨車後，駕車前往
      附近民生社區某處，而於上樓送貨時，該貨車被人撬開右前車門侵入車內竊走
      之受託載運藥品，衡諸常情，鮮少會有人撬開三Ｔ－四九五號貨車車門竊盜上
      開價值不斐之藥膏一箱得手後又隨手丟棄路旁，顯然被告戊○○辯稱是在路旁
      拾得之詞並不足採，參以被告戊○○則係於博登藥局託交「威爾柔」藥品予宅
      配通公司司機甲○○後二十餘分鐘即持前開託運藥品前去兜售之情，益見被告
      戊○○持往博登藥局兜售之「威爾柔」藥膏實係其撬開證人甲○○駕駛三Ｔ－
      四九五號貨車進入車內而竊盜取得。
    (2)車牌號碼ＢＦＭ－五八五號（引擎號碼：ＳＤ二五ＫＣ－一○五三六三號）重
      型機車係證人高亨所有，證人高亨於九十一年八月二十八日晚上十時許將機車
      停放在蘆竹鄉○○路新南加油站旁，二十九日早上七時四十分許發見遭竊，而
      於翌日（九十一年八月二十九日）下午二時多，被告戊○○前往博登藥局後，
      在場守候之航空警察局偵查員發現博登藥局店門前停放該輛機車，經航空警察
      局偵查員查詢機車車籍資料，發現為證人高亨所有，而通知證人高亨領回機車
      一節，已據證人高亨於九十一年九月一日警訊時指述甚詳，並有ＢＦＭ－五八
      五號重型機車行車執照、桃園縣警察局車輛尋獲證明單、車籍作業系統－查詢
      認可資料影本各一紙、贓物領據一紙（九十一年度偵字第一六一○六號卷第五
      十六頁至第五十九頁），雖然被告戊○○辯稱「：：（騎去機車來源？）我向
      『庚○○』借的，時間於下午三、四時，在『強』家裡向他借的：：」（九十
      一年九月十七日偵查，九十一年度偵字第一六○三二號）、「：：當初我是騎
      庚○○的機車去博登藥局，那部未掛車牌機車鑰匙是警察拿給我的：：」（九
      十二年十一月二十四日本院調查）、「：：機車是我向庚○○借的：：」（九
      十三年四月二十八日本院審理）云云，而證人庚○○於九十三年四月二十八日
      本院審理時亦證稱「：：（提示九十一年度偵字第一六一○六卷第二十五頁、
      第二十六頁，曾否見過照片上機車及鑰匙？）這好像是我父親（辛○○）的車
      子，很久，我忘了，那應該是我父親的：：（提示九十一年度偵字第一六一○
      六卷第二十七至二十九頁，曾否見過照片上機？）這台應該是我父親的：：（
      為何沒有車牌？）車牌當時是在監理站，因為車子借朋友騎，朋友無照，車牌
      被監理站扣：：（機車有無借人騎過？）有，也有借給戊○○騎過：：」等語
      ，惟同時亦表示「：：（九十一年八月二十九日當天，你有無碰到戊○○？）
      我忘記了：：」，於九十一年八月二十九日警訊時更證稱「：：我今（二十九
      日）日整天都沒有跟戊○○見面或在一起：：戊○○今日下午十五時至十六時
      ：：以0000000000電話撥打我的電話0000000000，叫我
      到航警局刑警隊時向警察說：『下午一四時許有載他到林村家康診所』：：
      」等詞，且證人辛○○於九十二年八月四日本院調查時則係證述「：：（是否
      有一部一二五ＣＣ重型機車？）有，現在騎用是黑色的，之前是銀色的：：我
      是將銀色機車交給子庚○○騎用，自己另買一部騎，時間大概是九十一年十二
      月十七日：：（機車交給庚○○騎用時有無掛車牌？）印象中車牌有遺失，後
      來有再去換請領新牌照：：（該機車未掛車牌有無騎用？）有，我和兒子庚○○都有騎用，時間大概一個月左右：：（提示九一偵一六一○六號卷，偵卷第
      二十五頁至二十九頁照片上之機車是否你的？）我的機車是銀色，車型比較大
      ，太久了不太有印象：：」等語，又被告戊○○於警訊時坦稱「：：（停放在
      博登藥局前重機車，引擎號碼ＳＤ二五ＫＣ－一○五三六三，未懸掛車牌，是
      否為你所有？）我到博登藥局時，發現該機車停在藥局前馬路上鑰匙未取下，
      我就將該機車牽到博登藥局前，打算機車車主未出現就要將機車騎走：：」（
      九十一年八月二十九日第一次警訊筆錄，九十一年度偵字第一六一○六號）、
      「：：（你今在博登藥局前牽走那部機車，車號ＢＦＭ－五八五，引擎號碼Ｓ
      Ｄ二五ＫＣ－一○五三六三，該機車正確位置在何處？）那部機車停在博登藥
      局對面馬路凱妙薇花坊前（桃園縣大園鄉○○村○○路○段四四九號）：：你
      如何將該部機車從凱妙薇花坊前移至博登藥局門口？）我用牽的：：」（九十
      一年八月二十九日第二次警訊筆錄，九十一年度偵字第一六一○六號），復於
      九十一年八月三十日偵查時亦同坦認「：：（查獲之車號ＢＦＭ－五八五號的
      車鑰匙如何來？）同天：：因當時該車停藥局前路邊，鑰匙未取走，認是贓車
      ，故取走鑰匙，若無人騎，我要騎走：：」（九十一年度偵字第一六一○六號
      ）等語，另參以車號ＢＦＭ－五八五，引擎號碼ＳＤ二五ＫＣ－一○五三六三
      機車經車主證人高亨於九十一年八月二十九日上午七時許發現失竊而報警處理
      ，並取得桃園縣警察局車輛協尋證明單，然本件承辦單位航空警察局刑警隊於
      九十一年九月一日下午二時二十六分查詢車號ＢＦＭ－五八五，引擎號碼ＳＤ
      二五ＫＣ－一○五三六三號機車之車籍電腦資料時，尚無失竊記錄之情，有桃
      園縣警察局車輛尋獲證明單、車籍作業系統－查詢認可資料影本各一紙（九十
      一年度偵字第一六一○六號卷第五十七頁、第五十八頁），衡諸常情，若非被
      告戊○○坦承從上開機車取下鑰匙一事，本件承辦單位航空警察局刑警隊鮮少
      會刻意對查無失竊記錄之機車進行調查，更遑論自機車取下鑰匙後故意誣陷被
      告戊○○竊車；綜上各情，可知被告戊○○前述所辯是騎證人庚○○的機車去
      博登藥局，那部未掛車牌機車鑰匙是警察拿給其、機車是其向證人庚○○借的
      等詞，皆係卸責之詞，均不足採，其於警訊、偵查時所自白擅自取下引擎號碼
      ＳＤ二五ＫＣ－一○五三六三，未懸掛車牌之重型機車鑰匙後將該機車牽到博
      登藥局前，並打算要將機車騎走之供詞真實可採，堪認被告戊○○有竊盜證人
      高亨所有車牌號碼ＢＦＭ－五八五號（引擎號碼：ＳＤ二五ＫＣ－一○五三六
      三號，未懸掛車牌）重型機車甚明。
    綜上所述，本件事證明確，被告戊○○竊盜犯行均堪予認定，應予依法論科。
二、核被告戊○○所為係犯刑法第三百二十條第一項之竊盜既遂罪，被告戊○○先後
    四次竊盜既遂犯行，時間緊接，犯意概括，所犯係構成要件相同之罪，應依刑法
    第五十六條連續犯之規定，論以連續竊盜既遂一罪，並加重其刑。爰審酌被告戊○○年輕力壯，不求努力工作，竟思不勞而獲，違犯上開竊盜犯行、對被害人造
    成之損害不輕、及犯罪後態度等一切情狀，量處如主文所示之刑。扣案之鑰匙一
    把，為被告戊○○所有，持用以竊盜ＦＪ二－○五二號重型機車所用之物，已經
    被告戊○○供明在卷，應依刑法第三十八條第一項第二款規定宣告沒收。
三、本件公訴人原雖起訴被告戊○○涉犯行使偽造私文書、詐欺、侵占遺失物、搶奪
    、竊盜等罪行，有關被告戊○○行使偽造私文書、詐欺、侵占遺失物、搶奪罪部
    分，已經本院於九十三年五月十九日以九十二年度訴字第二四七號判決有罪，然
    上開判決就被告戊○○竊盜之部分漏未裁判，因此本件爰為補充判決如前，附此
    敘明。
據上論斷，應依刑事訴訟法第二百九十九條第一項前段，刑法第五十六條、第三百二
十條第一項、第三十八條第一項第二款，罰金罰鍰提高標準條例第一條前段，判決如
主文。
本案經檢察官魏雯祈到庭執行職務。
中      華      民      國    九十三    年      六      月     十六     日
                                  臺灣桃園地方法院刑事第一庭
                                      審判長法  官  吳爭奇
                                            法  官  黃梅淑
                                            法  官  林婷立
右正本證明與原本無異。
如不服本判決，應於判決送達後十日內向本院提出上訴狀( 應附繕本 )，上訴於臺灣
高等法院。
                                            書記官  楊鳳滿
中        華        民        國   九十三   年   六   月    十六    日
附錄本案論罪科刑法條
中華民國刑法第三百二十條
意圖為自己或第三人不法之所有，而竊取他人之動產者，為竊盜罪，處五年以下有期
徒刑、拘役或五百元以下罰金。
意圖為自己或第三人不法之利益，而竊佔他人之不動產者，依前項之規定處斷。
前二項之未遂犯罰之。
